臺灣嘉義地方法院刑事判決
111年度金訴字第53號
公  訴  人  臺灣嘉義地方檢察署檢察官
被      告  劉怡成

                    住嘉義縣○○鄉○○村0鄰○○○000號0  樓0
上列被告因違反洗錢防制法等案件，經檢察官提起公訴（110年
度偵字第7971、10360號），本院判決如下：
    主  文
乙○○均無罪。
    理  由
一、公訴意旨略以：被告乙○○於民國110年3月8日，於網路發現
    提供工作機會之訊息，經與通訊軟體蝙蝠暱稱為「財務秘書
    」、「蝙蝠客服」、「老師」之人聯繫後，其等要求被告提
    供金融帳戶資料，並依其等指示轉匯至指定帳戶，可獲得報
    酬，而依被告之智識程度及社會生活經驗，應可知悉金融帳
    戶資料為個人信用之重要表徵，且可預見同意他人將來源不
    明之款項匯入自己帳戶內，再代為將款項轉匯交付予他人所
    指定之不明人士，將可能為他人遂行詐欺犯行及處理犯罪所
    得，以逃避執法人員之查緝、隱匿不法所得，而提供自己之金
    融帳戶資料給他人使用，易為不法犯罪集團所利用作為詐騙匯
    款之工具，以遂渠等從事財產犯罪，及提領款項後以遮斷金流
    避免遭查出之洗錢目的，竟仍以縱有人以其提供金融帳戶實
    施詐欺取財及洗錢犯行，亦不違背其本意之犯意，於110年3月
    8日起，將其所申辦之中國信託商業銀行帳號000-000000000
    000號帳戶（下稱中國信託帳戶）之帳號，提供予通訊軟體
    蝙蝠暱稱「財務秘書」、「蝙蝠客服」、「老師」等真實姓
    名年籍不詳人士，供該員所屬之詐騙集團使用，以此方式幫
    助該詐騙集團向他人詐取財物。嗣該詐騙集團成員取得上開
    中國信託帳戶之帳號後，即共同意圖為自己不法所有，基於
    詐欺取財、洗錢之犯意聯絡，於如附表所示之時間，向如附
    表所示之證人即告訴人少年黃○琦、吳○胤(前2人真實姓名詳
    卷)及證人即告訴人甲○○等3人施以詐術，致其等均信以為真
    而陷於錯誤，先後匯款如附表所示之金額至被告上開中國信
    託帳戶內，再由被告依詐騙集團指示，以網路銀行轉匯款項
    至詐騙集團之指定中國信託商業銀行帳號000-000000000000
    號帳戶內，藉此賺取約新臺幣（下同）4,500元之不法報酬
    。嗣告訴人黃○琦等3人發覺有異，始悉受騙，報警循線查悉
    上情。因認被告涉犯刑法第339條第1項之詐欺取財罪嫌，及
    洗錢防制法第14條第1項之洗錢罪嫌等語。
二、按犯罪事實應依證據認定之，無證據不得認定其犯罪事實；
    不能證明被告犯罪者，應諭知無罪之判決，刑事訴訟法第15
    4條第2項、第301條第1項前段分別定有明文。次按認定不利
    於被告之事實，須依積極證據，茍積極證據不足為不利被告
    事實之認定，即應為有利於被告之認定，更不必有何有利之
    證據；事實之認定，應憑證據，如未能發現相當證據，或證
    據不足以證明，自不能以推測或擬制之方法，以為裁判之基
    礎；且認定犯罪事實所憑之證據，雖不以直接證據為限，間
    接證據亦包括在內，然而無論直接或間接證據，其為訴訟上
    之證明，須於通常一般之人均不致有所懷疑，而得確信其為
    真實之程度者，始得據為有罪之認定，倘其證明尚未達到此
    一程度，而有合理之懷疑存在時，事實審法院無從為有罪之
    確信，應為無罪之判決（最高法院30年上字第816號、40年
    台上字第86號、76年台上字第4986號判例意旨參照）。
三、檢察官認被告成立犯詐欺取財、洗錢之犯行，無非係以被告
    於警詢及檢察事務官詢問時之供述、告訴人黃○琦、吳○胤、
    甲○○於警詢時之指訴、被告中國信託帳戶之個人戶籍資料查
    詢、歷史交易明細查詢結果、帳戶個資檢視查詢資料、被告
    提出之聊天紀錄聯絡人截圖照片、告訴人提出遭詐騙之通訊
    軟體對話截圖照片、網路銀行轉帳交易明細、內政部警政署
    反詐騙諮詢專線紀錄表、受理各類案件紀錄表、受理案件證
    明單、受理詐騙帳戶通報警示簡便格式表、金融機構聯防機
    制通報單等為其論據。
四、按犯罪事實之認定，係據以確定具體的刑罰權之基礎，自須
    經嚴格之證明，故其所憑之證據不僅應具有證據能力，且須
    經合法之調查程序，否則即不得作為有罪認定之依據。倘法
    院審理之結果，認為不能證明被告犯罪，而為無罪之諭知，
    即無前揭第154條第2項所謂「應依證據認定」之犯罪事實之
    存在。因此，同法第308條前段規定，無罪之判決書只須記
    載主文及理由。而其理由之論敘，僅須與卷存證據資料相符
    ，且與經驗法則、論理法則無違即可，所使用之證據亦不以
    具有證據能力者為限，即使不具證據能力之傳聞證據，亦非
    不得資為彈劾證據使用。故無罪之判決書，就傳聞證據是否
    例外具有證據能力，本無須於理由內論敘說明（最高法院10
    0年度台上字第2980號判決意旨參照）。
五、訊據被告固供承有於通訊軟體應徵工作，而提供其所有之中
    國信託帳戶，供告訴人黃○琦、吳○胤、甲○○匯款至其帳戶，
    其再依指示將款項匯款至中國信託帳戶（帳號000000000000
    ），並取得4,500元之報酬等情，惟堅決否認有何詐欺取財
    及洗錢之犯行，辯稱：我是在IG上面看到打工的訊息，我應
    徵的工作是打字員，對方說要先付入會費2,300元才能開始
    工作，入會費在正式工作後會退還給我，110年2月19日，因
    為我看錯金額所以匯款2,400元給對方。我在匯款之後，依
    照「任務老師」指示從網路上找一些分配閱讀的文章，都是
    大陸簡體字的文章，截圖完貼到通訊軟體「蝙蝠」的「任務
    老師」群組，我記得群組裡面有20幾個人，這個工作我做了
    2、3天，「任務老師」說有另一份工作每日可賺3、4千元，
    問我們要不要做，我私訊「任務老師」後叫我加入「財務二
    組」及「財務秘書」的群組，「財務二組」群組裡面大概也
    是20幾個人，跟我一樣都是打工的人。110年3月7日，我用
    蝙蝠軟體把我中國信託銀行的帳號寄給「財務秘書」，我當
    時提供帳戶的目的是為了要打工用的，並不知道對方會用來
    詐騙告訴人，他說匯入我帳戶的錢是別人入會的錢，我要去
    核對金額是否正確，核對無誤後我會告知對方，對方再請我
    轉到其它帳戶，我都是使用網路匯款，我當時想說群組裡面
    有那麼多跟我一樣的人，應該不會有問題。我是在帳戶被凍
    結後發現這份工作有問題，我當時很緊張就把對話記錄都刪
    除了，因為我怕被當成詐騙集團，我當初如果知道這是詐騙
    集團的話，我也不會去幫忙轉帳等語。經查：
  ㈠被告於110年3月7日某時，將其所有之中國信託帳戶帳號，以
    通訊軟體告知「財務秘書」，作為匯款使用乙節，業據其於
    本院審理時供承在卷（見本院111年度金訴字第53號卷〈下稱
    本院卷〉第3卷第412頁），並有群組目錄照片1張在卷可參（
    見警卷第2卷第96頁），足認其有提供中國信託帳戶供他人
    使用。
  ㈡詐欺集團以如附表所示方式施用詐術，致告訴人黃○琦、吳○
    胤、甲○○陷於錯誤，匯款至被告之中國信託帳戶乙節，並經
    被告於本院審理時供認不諱（見本院卷第3卷第413頁），且
    據告訴人黃○琦、吳○胤、甲○○於警詢時證述明確（見花市警
    刑字第1100010061號卷〈下稱警卷第1卷〉第23-26頁、嘉民警
    偵字第1100031765號卷〈下稱警卷第2卷〉第33-38頁），復有
    帳戶個資檢視、內政部警政署反詐騙諮詢專線紀錄表、受(
    處)理案件證明單、受理詐騙帳戶通報警示簡便格式表、金
    融機構聯防機制通報單、對話紀錄、照片、中國信託商業銀
    行股份有限公司110年4月27日中信銀字第110224839106443
    號函及所附客戶資料、存款交易明細、自動化交易LOG資料-
    財金交易、受理各類案件紀錄表、存摺封面、刑事案件報案
    證明申請書等附卷可稽（見警卷第1卷第3、29-55頁、第2卷
    第1-28、39-45、47-69、71-95頁），足見被告提供之中國
    信託帳戶，係供詐欺集團詐欺告訴人黃○琦、吳○胤、甲○○使
    用。
  ㈢被告於如附表所示之時間，將告訴人黃○琦、吳○胤、甲○○之
    匯款，轉匯至邱雯渘所有之中國信託中臺南分行帳戶（帳號
    000000000000）乙節，業經被告於本院審理時供述明確（見
    本院卷第3卷第412-413頁），另有中國信託商業銀行股份有
    限公司110年3月17日中信銀字第110224839061699號函及所
    附客戶資料、存款交易明細各1份在卷可憑（見本院卷第2卷
    第11-24頁），堪信告訴人黃○琦、吳○胤、甲○○遭詐欺取財
    之款項，係由被告轉匯。
  ㈣邱雯渘於通訊軟體應徵財務工作，為供轉帳之用，提供中國
    信託帳戶（帳號000000000000），依「總裁秘書」指示扣除
    工資，將匯入之款項購買支付寶點數，再轉入指定之支付寶
    帳戶，涉犯幫助詐欺取財及洗錢罪嫌，經臺灣臺南地方檢察
    署檢察官認邱雯渘係遭詐欺集團詐欺而提供帳戶並轉匯，以
    110年度偵字第10549、22710號為不起訴處分確定等情，已
    據證人邱雯渘於警詢時證稱：我網路認識QQ暱稱「總裁秘書
    」，以工作為由，讓我提供中國信託帳號，薪資為每天結算
    ，1日薪水1千至4千元不等，我在110年1月19日開始接單，
    從19日起我的帳戶就有多筆匯款匯入我的帳戶。犯嫌跟我說
    從他人匯款的款項中扣我自己的工資，金額不一定，然後我
    再將剩餘的款項，購買支付寶的點數，轉入犯嫌提供的支付
    寶帳號等語（見本院卷第2卷第8頁），並有支付寶訂單查詢
    畫面照片11張、對話紀錄、臺灣高等法院被告前案紀錄表、
    上開不起訴處分書各1份附卷可考（見本院卷第1卷第51-60
    頁、第2卷第25-27、30-37、40-325頁），足證邱雯渘並非
    詐欺集團之成員，而係遭詐欺集團詐欺帳戶使用之被害人。
  ㈤雖被告未能提供其與詐欺集團之對話紀錄：
  ⒈被告於110年2月19日21時8分，以其所有之華南商業銀行帳戶
    （帳號000000000000），將其所有之2,400元，匯款至蔡佳
    珍所有之國泰世華銀行帳戶（帳號000000000000)，於110年
    2月20日15時59分，被以提款機提領乙節，有被告之存摺明
    細、華南商業銀行股份有限公司111年3月7日數作字第11100
    07348號函、國泰世華商業銀行存匯作業管理部111年3月14
    日國世存匯作業字第1110036723號函及所附客戶基本資料查
    詢、交易明細表各1份在卷可參（見本院卷第1卷第99-101、
    317頁、第3卷第89-100頁）。
  ⒉蔡佳珍於通訊軟體應徵稿子輸入等工作，以上開國泰世華銀
    行帳戶匯款繳交費用，林宜湄將遭詐欺之款項匯入蔡佳珍帳
    戶，對方稱是工作人員誤將該帳戶作為招聘人員的匯款帳戶
    ，要求將款項匯回，蔡佳珍依指示轉匯，該帳戶被列為警示
    帳戶，蔡佳珍因涉犯詐欺取財罪嫌，經臺灣新北地方檢察署
    檢察官認蔡佳珍係遭詐欺集團詐欺而提供帳戶並轉匯，以11
    0年度偵字第36134號為不起訴處分確定等情，有臺灣高等法
    院被告前案紀錄表、上開不起訴處分書各1份附卷可稽（見
    本院卷第3卷第101-108頁），堪認被告係將自己所有的2,40
    0元，匯款至詐欺集團用來詐欺被害人所使用之帳戶。參以
    被告若已預見「財務秘書」係詐欺集團，衡諸常情，當無可
    能將自己的金錢匯入該帳戶，是以，被告應與本件告訴人相
    同，係為應徵工作而繳交費用。
  ⒊被告加入「財務二群」及「財務秘書」群組，於3月16日，在
    「財務二群」目錄顯示「群主將你移出群聊」，有群組目錄
    照片1張在卷可憑（見警卷第2卷第96頁），並據被告於本院
    準備程序時供稱：我在帳戶被凍結後發現這份工作有問題，
    3月15日跟財務秘書說我不要做了，「財務二群」上面顯示3
    月16日表示這是最後一次對話的日期，「群主將你移出群聊
    」是指我沒有在做這份工作了，所以把我踢出群組等語（見
    本院卷第1卷第94頁），足信被告支付2,400元費用後，確有
    加入上開工作群組，嗣後遭群主移出群組。
  ⒋告訴人吳○胤於通訊軟體應徵PO文等工作，繳交費用，後改做
    財務工作，為供轉帳之用，提供其所有之台新銀行帳戶（帳
    號00000000000000），黃羚芸將遭詐欺之款項匯入告訴人吳
    ○胤帳戶，告訴人吳○胤依「任務老師」指示再匯入其他帳戶
    等情，並經告訴人吳○胤於警詢時證稱：「任務老師」告訴
    我提供我的帳戶給他，以及做最後一個任務，可以將之前的
    錢退回給我，我給他我的帳號，他告訴我會有一筆金額進來
    ，再匯款到他所提供的中國信託帳戶，要連續匯10天，我第
    1天照做了，之後發現這是車手的行為，第2天便不做了，之
    後他開始威脅我說不匯款他就會把我的資料給別人等，我始
    驚覺被騙等語（見警卷第2卷第34-35頁），且據證人黃羚芸
    於警詢時證述屬實（見本院卷第3卷第18-20頁），復有帳戶
    個資檢視、交易明細表、對話紀錄各1份附卷可考（見本院
    卷第3卷第21、23-27頁），顯見詐欺集團除詐欺告訴人吳○
    胤款項，還利用其提供帳戶詐欺被害人並轉匯，是詐欺集團
    確有可能以支付被告打工報酬為由，誘使被告提供帳戶並轉
    匯。
  ⒌被告供稱因打工而與「任務老師」、「財務秘書」聯絡並加
    入群組，與證人邱雯渘、告訴人吳○胤之上開證述，及與告
    訴人黃○琦於警詢時證稱其於通訊軟體應徵打字員工作，有
    與「任務老師」聯絡，並加入「任務二群」群組（見警卷第
    1卷第24-25頁），互核相符，可證詐欺集團確係以工作群組
    取信被害人，來詐欺被害人之款項或提供帳戶並轉匯。
  ⒍詐欺集團既已詐欺取得邱雯渘之帳戶使用，被告若知悉匯入
    其帳戶之金額係詐欺款項，其為避免犯行敗露時隨即為警查
    獲，依常理判斷，應係由詐欺集團成員指示本件告訴人將詐
    欺款項匯入邱雯渘帳戶，被告何須自行提供帳戶供本件告訴
    人匯款，以致本件告訴人報警處理時，其即為警依帳戶資料
    循線查獲。
  ⒎倘被告有詐欺取財及洗錢之犯意，當係提領現金交給詐欺集
    團上手，或是轉匯至其他詐欺集團成員之帳戶，何須多此一
    舉，再由其轉匯至詐欺而來之邱雯渘帳戶，甘冒邱雯渘帳戶
    可能遭其他被害人報警列為警示帳戶無法使用，或邱雯渘因
    事後查知係遭詐欺集團利用，而報警處理，或是邱雯渘自行
    提領使用之風險。
  ⒏詐欺集團於通訊軟體刊登求職廣告，利用周晏瑈、楊芳瑜、
    陳珉霈、黃姿汶、王文希、張琳佳、張瑋珊提供詐欺取財之
    帳戶匯款並再轉匯，且楊芳瑜、陳珉霈、黃姿汶係再轉匯至
    邱雯渘上開中國信託帳戶，與被告提供詐欺取財之帳戶匯款
    ，並再轉匯至邱雯渘上揭中國信託帳戶之情節均相同：
  ⑴周晏瑈於通訊軟體應徵文書工作，繳交費用，後改做財務工
    作，為供轉帳之用，提供其所有之中國信託帳戶（帳號0000
    00000000），本件告訴人吳○胤、黃羚芸，將遭詐欺之款項
    ，匯入周晏瑈帳戶，周晏瑈加入「任務發放15群」群組，依
    「妮妮」、「任務老師」、「總裁秘書」指示再匯入其他帳
    戶，周晏瑈涉犯3人以上共同詐欺取財及洗錢罪嫌，經臺灣
    桃園地方檢察署檢察官認周晏瑈係遭詐欺集團詐欺而提供帳
    戶並轉匯，以110年度少連偵字第442號、110年度偵字第338
    35、42841號為不起訴處分確定等情，業經告訴人吳○胤、證
    人黃羚芸於警詢時證述綦詳（見警卷第2卷第33-36頁、本院
    卷第3卷第18-20頁），並據證人周晏瑈於警詢時證稱：我在
    網路IG看到一則文書代工等工作招攬之廣告，「任務老師」
    給我需修改文章，工作內容就是協助修改小說之錯別字、標
    點符號、排版等修正工作，做了約1至2個月後，「任務老師
    」又介紹我做財務的工作，「總裁秘書」介紹工作內容，老
    師會分配單子給我，我必須在群組裏協助核對匯款明細是否
    與單子的金額相符，及確認是否有收到該筆款項，收到款項
    後再依指示，匯入指定的帳戶內，並要我提供我的帳戶用來
    收匯款及轉帳等語（本院卷第3卷第11頁），另有照片、帳
    戶個資檢視、交易明細表、對話紀錄、臺灣高等法院被告前
    案紀錄表、上開不起訴處分書各1份在卷可參（見警卷第2卷
    第46頁、本院卷第1卷第45-49、123頁、第3卷第21-22、32-
    80頁）。
  ⑵楊芳瑜、陳珉霈、黃姿汶於通訊軟體應徵打字員等工作，繳
    交費用，後改做財務工作，為供轉帳之用，楊芳瑜提供其所
    有之台新銀行帳戶（帳號00000000000000），陳珉霈提供其
    所有之中國信託帳戶（帳號000000000000），黃姿汶提供其
    所有之中國信託帳戶（帳號00000000000000）：
  ①李卉蓁、蔡佳珍將遭詐欺之款項匯入楊芳瑜帳戶，由楊芳瑜
    依指示將李卉蓁之款項匯入邱雯渘帳戶，楊芳瑜涉犯幫助詐
    欺取財及洗錢罪嫌，經臺灣苗栗地方檢察署檢察官認楊芳瑜
    係遭詐欺集團詐欺而提供帳戶並轉匯，以110年度偵字第358
    1、5770、6404號為不起訴處分確定。
  ②陳亭羽、陳彥霓將遭詐欺之款項匯入陳珉霈之中國信託帳戶
    ，由陳珉霈依「妮妮」、「秘書姐姐」指示將款項匯入邱雯
    渘帳戶，陳珉霈涉犯詐欺取財及洗錢罪嫌，經臺灣臺南地方
    法院認陳珉霈係遭詐欺集團詐欺而提供帳戶並轉匯，以110
    年度金訴字第393號判決無罪確定。
  ③周芮伃將遭詐欺之款項匯入黃姿汶帳戶，由黃姿汶加入「財
    務一群」群組，依「妮妮」、「財務秘書」指示將款項匯入
    邱雯渘帳戶，黃姿汶涉犯詐欺得利及洗錢罪嫌，經臺灣臺中
    地方檢察署檢察官認黃姿汶係遭詐欺集團詐欺而提供帳戶並
    轉匯，以110年度偵字第35844號為不起訴處分確定。
  ④以上等情，業據證人陳珉霈、黃姿汶、邱雯渘、陳亭羽、陳
    彥霓、周芮伃於警詢時證述明確（見本院卷第1卷第133-137
    、139-140、223-226頁、第2卷第5-10頁、第3卷第315-324
    頁），復有帳戶個資檢視、客戶資料各1份、交易明細表、
    對話紀錄各2份、臺灣高等法院被告前案紀錄表3份、上開不
    起訴處分書、判決各1份附卷可稽（見本院卷第1卷第61、67
    -75、77-82、125-129、143、147、149-160、195-214、303
    -309頁、第3卷第335-366頁）。
  ⑶王文希、張琳佳於通訊軟體分別應徵打字員、點讚員工作，
    繳交費用，後改做財務工作，王文希為供轉帳之用，提供其
    所有之中國信託帳戶（帳號000000000000），張琳佳提供其
    所有之國泰世華商業銀行帳戶（帳號000000000000）及中國
    信託帳戶（帳號000000000000）。不詳之被害人將遭詐欺之
    款項匯入張琳佳帳戶，由張琳佳加入「任務發放15群」群組
    ，依「妮妮」、「高薪主管」、「要做財務」指示將款項匯
    入王文希帳戶；王文希加入「任務發放15群」群組，依「妮
    妮」、「任務老師」、「總裁秘書」指示再將款項匯入其他
    帳戶，王文希涉犯幫助詐欺取財及幫助洗錢罪嫌，經臺灣南
    投地方檢察署檢察官認王文希係遭詐欺集團詐欺而提供帳戶
    並轉匯，以110年度偵字第4961號為不起訴處分確定等情，
    並經王文希於偵查時供述在卷（見本院卷第3卷第151-153頁
    ），且據證人張琳佳於警詢時證述屬實（見本院卷第3卷第1
    18-124頁），另有交易明細表、對話紀錄、上開不起訴處分
    書、臺灣高等法院被告前案紀錄表各1份在卷可憑（見本院
    卷第1卷第27-30、117-121頁、第3卷第127-143、164-309頁
    ）。
  ⑷張瑋珊於通訊軟體應徵打字工作，繳交費用，後改做財務工
    作，為供轉帳之用，提供其所有之中國信託帳戶（帳號0000
    00000000），陳彥霓將遭詐欺之款項匯入張瑋珊帳戶，張瑋
    珊依「妮妮」、「總裁秘書」指示再匯入其他帳戶，張瑋珊
    涉犯詐欺取財罪嫌，經臺灣臺中地方檢察署檢察官認張瑋珊
    係遭詐欺集團詐欺而提供帳戶並轉匯，以110年度偵字第280
    32號為不起訴處分確定等情，已據證人張瑋珊、陳彥霓於警
    詢時證述綦詳（見本院卷第1卷第219-226頁），並有帳戶個
    資檢視、客戶資料、交易明細表、對話紀錄、臺灣高等法院
    被告前案紀錄表、上開不起訴處分書各1份附卷可考（見本
    院卷第1卷第227、229-254、257、259-263、267-272、327-
    330頁）。
  ⒐綜上所述，足認被告辯稱於通訊軟體應徵打字員，繳交費用
    ，後改做財務工作，提供中信銀行帳戶予詐欺集團人員作為
    款項匯入使用，並依指示轉匯等語，應堪採信，是被告係遭
    詐欺集團詐欺款項及提供帳戶匯款再轉匯之被害人，其並無
    詐欺取財及洗錢之不確定故意。
  ㈥檢察官以被告從未詢問對方究竟為何種公司、提供何種服務
    ，亦未確認匯入自己中國信託帳戶的金錢來源，即為獲得顯
    不相當之高額報酬，率為提供自己帳戶供對方匯款使用，顯
    見被告主觀上已有詐欺詐欺取財及洗錢之不確定故意：
  ⒈詐欺集團詐騙手法日新月異，縱然政府、金融機構與媒體已
    大肆宣導、報導，仍屢屢發生受騙之案件，其中被害者亦不
    乏有高學歷、收入優渥或具相當社會經驗之人，受騙原因亦
    甚有不合常情者。若一般人會因詐欺集團引誘而陷於錯誤，
    進而交付巨額財物，則金融帳戶持有人因相同原因限於錯誤
    ，交付存摺、提款卡及密碼等資料，誠非難以想像，自不能
    以吾等客觀常人智識經驗為基準，驟然推論被告必具有相同
    警覺程度、對構成犯罪之事實必有預見。
  ⒉提供或販賣金融帳戶予詐欺集團將會遭受刑事追訴，業經政
    府多方宣導周知，多數犯罪者亦因此遭到司法判刑制裁，詐
    欺集團藉由傳統收購手法蒐集人頭金融帳戶之管道，已較為
    困難，故邇來藉由刊登應徵廣告，假借提供帳戶收取匯款、
    轉帳之工作，即可獲取高額薪資之名義，利用急於謀求工作
    者之弱點，騙取交付金融帳戶資料，並趁帳戶提供者未及發
    覺前，作為人頭帳戶而供詐欺取財短暫使用者，所在多有。
  ⒊被告於本院準備程序時供稱：我高中觀光事業科畢業，畢業
    後在達美樂做披薩1年，後來去安聯人壽做保險業務員1年，
    我是在做保險業務員的時候去應徵這份打工的工作，因為當
    時在考投資型證照工作不穩定等語（見本院卷第1卷第95頁
    ），顯見其雖前有工作經驗，惟與本件工作內容毫無相關性
    ，是本件其確係因缺乏相關經驗，致輕信詐欺集團之說詞。
    再者，被告在網路上應徵工作，其因僅提供帳戶之帳號，並
    未提供實際交付存摺、提款卡及密碼，而無法以其社會經驗
    察覺有異，雖其非依一般正常管道找工作，亦難推論其有詐
    欺取財及洗錢之犯意。況且，被告當時因亟需工作賺錢，因
    而缺乏警覺性，在此情況下，實難期待其能謹慎、冷靜思考
    他人種種要求是否合理，更遑論預見自己提供中國信託帳戶
    之風險。
  ⒋本件既無任何直接證據得以證明被告確有詐欺取財及洗錢之
    不確定故意，檢察官依事後角度或者依一般具有智識經驗之
    人之行為，即逕行推論其當時主觀上定有預見，以其提供中
    國信託帳戶供詐欺集團匯款並再轉匯，即有容許他人用以詐
    欺取財及洗錢不違反其本意之意欲，而忽略其單純受騙之可
    能性，尚有未合。
  ㈦綜上所述，檢察官提出之上開證據，僅能證明詐欺集團有使
    用被告提供之中國信託帳戶，詐欺告訴人黃○琦、吳○胤、甲
    ○○，再利用被告轉匯，而無法證明其有同意帳戶作為詐欺取
    財使用，並知悉匯款款項是詐欺取財贓款之不確定故意，檢
    察官所依據之積極證據並未達於通常之人均不致有所懷疑，
    得為確信其為真實之程度，而為其有罪之判斷，難認其確有
    檢察官所指詐欺取財、洗錢之犯行。此外，復查無其他積極
    證據足資證明被告確有檢察官所指之詐欺取財、洗錢犯行，
    是應認其罪嫌尚有不足，爰均為無罪之諭知。
據上論斷，應依刑事訴訟法第301條第1項前段，判決如主文。
本案經檢察官謝雯璣提起公訴，檢察官劉達鴻到庭執行職務。
中　　華　　民　　國　　111 　年　　3 　　月　　31　　日
　            　  刑事第一庭  審判長法  官  卓春慧
　　　　　　　                    　法  官  吳育汝
　　　　　　                    　　法  官  林家賢
以上正本證明與原本無異。
如不服本判決應於收受判決後20日內向本院提出上訴書狀，並應
敘述具體理由；其未敘述上訴理由者，應於上訴期間屆滿後20日
內向本院補提理由書（均須按他造當事人之人數附繕本）「切勿
逕送上級法院」。告訴人或被害人如對於本判決不服者，應具備
理由請求檢察官上訴，其上訴期間之計算係以檢察官收受判決正
本之日期為準。
中　　華　　民　　國　　111 　年　　3 　　月　　31　　日
                                    書記官  江芳耀
附表：
編號 告訴人 詐騙理由 告訴人之匯款時間/金額 被告之轉匯時間/金額 1 黃○琦 於社群網站Instagram、通訊軟體LINE、蝙蝠傳送訊息予告訴人黃○琦，表示有工作機會，但須其先行匯款繳納初級會員費、升等正式會員費、返款費，致其陷於錯誤而匯款至指定帳戶 110年3月11日17時26分/2,300元 同日17時29分/7,600元 2 吳○胤 於社群網站Instagram、通訊軟體LINE、Telegram傳送訊息予告訴人吳○胤，表示有打工機會，但須其先行匯款繳納入職費、升級費，致其陷於錯誤而匯款至指定帳戶 110年3月10日8時43分/1,000元 同日9時8分/2,000元    同日16時39分/1,100元   同日16時40分/1,100元 3 甲○○ 於社群網站Instagram傳送訊息予告訴人甲○○，表示有打工機會，但須其先行匯款繳納會員費、升級費，致其陷於錯誤而匯款至指定帳戶 110年3月14日18時46分/1,000元 同日18時47分/1,000元